【裁判字號】    89,訴,751
【裁判日期】    900327
【裁判案由】    違反著作權法等
【裁判全文】
臺灣基隆地方法院刑事判決                          八十九年度訴字第七五一號
    公  訴  人  臺灣基隆地方法院檢察署檢察官
    被      告  丙○○
右列被告因違反著作權法等案件，經檢察官提起公訴（八十九年度偵字第四一二三號
）及移送併辦（九十年度偵字第六七號），本院判決如左：
    主  文
丙○○連續明知為侵害著作權之物，意圖營利而交付，侵害他人之著作權，處有期徒
刑肆月。又連續行使偽造私文書，足以生損害於他人，處有期徒刑捌月，扣案之盜版
光碟貳佰陸拾貳片均沒收。應執行有期徒刑拾月，緩刑肆年。扣案之盜版光碟貳佰陸
拾貳片均沒收。
    事  實
一、丙○○係設於基隆市○○路一二六號「雙子座電視遊樂器專賣店」負責人，明知
    「ＰＳ設計圖」，係日商新力電腦娛樂股份有限公司（下稱新力公司）向經濟部
    中央標準局（現改制為經濟部智慧財產局，下稱中央標準局）申請取得商標註冊
    登記，商標註冊號數七一Ｏ四五四號，指定使用於商標法施行細則第四十九條第
    九類電腦、錄有電腦程式之卡帶、磁碟、光碟及卡匣等商品之商標專用權，專用
    期間自民國八十五年三月十六日起至九十五年三月十五日止。另「太空戰士９」
    ，為日商思奎爾股份有限公司（下稱思奎爾公司）享有著作財產權之電腦程式著
    作，且在我國管轄區域內首次發行，依我國著作權法第四條第一款之規定，為受
    我國著作權法保護之著作物。丙○○且明知某不詳姓名綽號「豬屎方」之成年男
    子，向其兜售之「太空戰士９」電視遊樂器程式遊戲光碟片，係未經思奎爾公司
    之同意或授權，為侵害電腦程式著作財產權之仿冒品。而上開仿冒光碟片，透過
    電視遊樂器之執行，在電視畫面上可顯示「ＰＳ設計圖」之商標圖樣，足以對外
    表示該等光碟產品係新力公司所生產之用意證明，並足以使消費者產生混淆，而
    侵害新力公司之商標專用權。丙○○竟意圖販賣而自八十九年八月間起，向該名
    綽號「豬屎方」之男子，以每片新台幣（下同）三十元之價格，購買不明數量之
    仿冒電視遊樂器程式遊戲光碟，並自購入後隨即在其經營之上開專賣店，以每片
    六十元之價格，售予不特定之顧客，意圖營利而交付，而行使各該準私文書。嗣
    於八十九年九月二十七日下午五時許，為警於上開專賣店查獲，並扣得盜版遊戲
    光碟二百六十二片。
二、案經新力公司、思奎爾公司訴由基隆市警察局第二分局報請臺灣基隆地方法院檢
    察署檢察官偵查起訴及移送併辦。
    理  由
一、右開事實，迭據被告丙○○於偵查中及本院審理時坦承不諱，核與告訴代理人乙
    ○○、甲○○指述之詞相符，且有如事實欄所述仿冒光碟片扣案及照片四張、搜
    索票、搜索扣押證明筆錄影本各一紙附卷可稽，堪信被告之自白為真實。而「Ｐ
    Ｓ設計圖」商標圖樣，係經新力公司向中央標準局申請註冊登記，取得商標專用
    權，目前尚在專用期間，亦有商標註冊證影本一紙在卷足憑。另查日本雖與我國
    並無著作權互惠關係，惟日本人之著作如符合著作權法第四條第一款「於中華民
    國管轄區域內首次發行，或於中華民國管轄區域外首次發行後三十日內，在中華
    民國管轄區域內發行者」之規定，亦受我國著作權法之保護，復經內政部八十一
    年八月四日（八一）台內著字第八一一三九Ｏ五號函示在案。而「太空戰士９」
    遊戲光碟片，係於八十九年七月七日，在日本及我國境內同步首次發行、販售，
    有發行光碟片之廣告報導資料、進口報單、發票、進貨單出貨單及銷貨明細表等
    在卷足憑，依前述著作權法第四條第一款之規定，為受我國著作權法保護之著作
    物，應無疑義，事證明確，被告犯行應堪認定。
二、被告明知其所購入之電腦遊戲軟體，為侵害電腦程式著作財產權之重製物，仍將
    之陳列於上開賣場內，販售與不特定之顧客，核其所為，係違反著作權法第八十
    七條第二款之規定，應依同法第九十三條第三款之規定處罰。另以錄音、錄影或
    電磁記錄藉機器或電腦之處理，所顯示之聲音、影像或符號，足以為表示其用意
    之證明者，依刑法第二百二十條第二項之規定，以文書論。被告所販賣之仿冒光
    碟片，透過電視遊樂器之執行，可顯示他人所偽造告訴人新力公司之註冊商標及
    授權文字，足使消費大眾誤以為該等仿冒光碟，係由告訴人所授權製造，而生損
    害於告訴人公司，其明知為仿冒商標之商品而販賣，核其所為另犯有商標法第六
    十三條、刑法第二百五十四條、第二百十六條、第二百二十條第二項、第一項、
    第二百十條之罪。其所犯刑法第二百五十四條、商標法第六十三條之罪，為法規
    競合關係，依特別法優於普通法之原則，應依商標法第六十三條處斷。被告多次
    違反著作權法、商標法及行使偽造準私文書犯行，時間緊接，罪名相同，顯係基
    於概括犯意而為，應分別依刑法第五十六條之規定，論以一罪，並均加重其刑。
    另被告以一行為觸犯商標法及行使偽造準私文書罪，應依想像競合犯之例，從一
    重之行使偽造準私文書罪處斷。被告所犯違反著作權法及行使偽造準私文書二罪
    間，犯意各別，罪名互殊，應分論併罰。爰審酌被告為一己之私，侵害他人之智
    慧財產權，有損我國國際形象，犯罪後坦承犯行並已停止營業，然未賠償告訴人
    所受損害及其被查扣之光碟數量為二百六十二片等一切情狀，量處如主文所示之
    刑，並定其應執行之刑。查被告前未曾受有期徒刑以上刑之宣告，有本院被告全
    國前案紀錄表在卷可按，其因一時失慮而罹刑章，經此教訓，應已知所警惕，信
    無再犯之虞，本院因認前開宣告之刑，以暫不執行為適當，併予宣告緩刑四年，
    以啟自新。扣案盜版光碟二百六十二片（其中八片係同時侵害著作權），不問屬
    於犯人與否，依商標法第六十四條之規定，均沒收之。
據上論斷，應依刑事訴訟法第二百九十九條第一項前段、著作權法第八十七條第二款
、第九十三條第三款、商標法第六十三條、第六十四條、刑法第十一條前段、第五十
六條、第二百十六條、第二百二十條第二項、第二百十條、第五十五條、第五十一條
第五款、第七十四條第一款，判決如主文。
本案經檢察官黃士元到庭執行職務。
中      華      民      國      九十      年    三    月    二十七      日
                                    臺灣基隆地方法院刑事第三庭
                                          法  官    陳  培  仁
右正本證明與原本無異。
對於本件判決如有不服，應於收受送達後十日內，向本院提出上訴書狀，上訴於臺灣
高等法院，並按他造當事人之人數附具繕本。
                                          書記官    施  鴻  均
中      華      民      國      九十      年    三    月    二十九      日
附錄論罪法條：
著作權法第九十三條第三款：
有下列情形之一者，處二年以下有期徒刑，得併科新台幣十萬元以下罰金：
三、以第八十七條各款方法之一侵害他人之著作權者。
刑法第二百十六條
行使第二百十條至第二百十五條之文書者，依偽造、變造文書或登載不實事項或使登
載不實事項之規定處斷。
刑法第二百十條
偽造、變造私文書，足以生損害於公眾或他人者，處五年以下有期徒刑。
刑法第二百二十條第二項
錄音、錄影或電磁紀錄，藉機器或電腦之處理所顯示之聲音、影像或符號，足以為表
示其用意之證明者，亦同。


司法院資訊處製作；財團法人民間司法改革基金會備份。
